臺灣高等法院刑事裁定
110年度聲字第2910號
聲  請  人  臺灣高等檢察署檢察官
受  刑  人  林昱德



上列聲請人因受刑人數罪併罰有二裁判以上，聲請定其應執行之
刑（聲請案號：110年度執聲字第1261號），本院裁定如下：
　　主　文
林昱德所犯如附表所示之罪，有期徒刑部分應執行有期徒刑參年
壹月。
　　理　由
一、聲請意旨略以：上列受刑人林昱德（下稱受刑人）因違反毒
    品危害防制條例等罪，先後經判決確定如附表所示，應依刑
    法第50條第1項第1款、第2項、第53條、第51條第5款規定，
    定其應執行之刑，爰依刑事訴訟法第477條第1項聲請裁定等
　　語。
二、按裁判確定前犯數罪者，併合處罰之，但得易科罰金之罪與
    不得易科罰金之罪，不在此限；前項但書情形，受刑人請求
    檢察官聲請定應執行刑者，依第51條規定定之；又數罪併罰
    ，有二裁判以上，依同法第51條規定，定其應執行之刑，其
    宣告多數有期徒刑者，於各刑中之最長期以上，各刑合併之
    刑期以下，定其刑期，但不得逾30年，刑法第50條第1項但
    書第1款、第2項、第53條及第51條第5款分別定有明文。
三、查受刑人因犯如附表各編號所示6罪，先後經臺灣新北地方
    法院及本院先後判處如附表所示之刑，均經分別確定在案；
    而受刑人所犯如附表編號1至5所示之罪，均係得易科罰金之
    罪，如附表編號6所示之罪，係不得易科罰金之罪，合於刑
    法第50條第1項但書第1款情形，依刑法第50條第2項規定，
    須經受刑人請求檢察官聲請定應執行刑，始得依同法第51條
    規定定之。茲檢察官經受刑人請求就附表所示各罪合併定其
    應執行之刑，有定刑聲請切結書在卷可稽（見本院卷第8頁
    ），本院審核認聲請為正當，爰審酌附表編號1至5所示均為
    施用第二級毒品罪，犯罪時間分別為107年11月13日19時30
    分許、107年10月31日23時2分為警採尿回溯96小時內之某時
    許、108年2月13日23時28分為警採尿回溯96小時內某時許、
    108年3月1日18時53分為警採尿回溯96小時內之某時許、108
    年3月27日15時許，犯罪時間相近，行為態樣、手段及動機
    相同或相似，責任非難重複程度甚高，而附表編號6所示為
    非法持有可發射子彈具殺傷力之槍枝罪，犯罪時間為108年3
    月26日某時至同日晚上9時35分許，與附表編號1至5所示之
    犯罪，罪質不同，行為態樣、手段、動機迥異，考量受刑人
    犯罪情節、行為次數，並對受刑人犯如附表數罪各自整體非
    難評價及刑法量刑公平正義理念之內部限制，復權衡受刑人
    之責任與整體刑法目的及相關刑事政策，爰於各刑中之最長
    期（1年10月）以上，各刑合併之刑期（4年4月）以下，定
    其應執行之刑如主文所示（至已執行部分，自不能重複執行
    ，應由檢察官於指揮執行時扣除之）。又數罪併罰中之1罪
    ，依刑法規定得易科罰金，若因與不得易科之他罪併合處罰
    結果而不得易科罰金時，原可易科部分所處之刑，自亦無庸
    為易科折算標準之記載（司法院釋字第144號解釋參照）。
    是如附表編號1至5所示之罪，原雖得易科罰金，惟因與不得
    易科罰金之如附表編號6所示之罪，併合處罰結果，不得易
    科罰金時，無庸為易科罰金之記載。另附表編號6併科罰金
    部分（併科罰金新臺幣6萬元，如易服勞役，以新臺幣1千元
    折算1日），並無數罪併罰之有二裁判以上須定其應執行刑
    之情形，罰金部分依其原宣告之刑執行之，附此敘明。
四、依刑事訴訟法第477條第1項，刑法第2條第1項但書、第50條
    第2項、第53條、第51條第5款，裁定如主文。
中　　華　　民　　國　　110 　年　　7 　　月　　28　　日
                  刑事第九庭    審判長法　官  潘翠雪
                                      法　官  俞秀美
                                      法　官  陳俞婷
以上正本證明與原本無異。
如不服本裁定，應於收受送達後五日內向本院提出抗告狀。
                                      書記官  陳君彌
中　　華　　民　　國　　110 　年　　7 　　月　　28　　日
附表

編         號  1 2 3 罪         名  毒品危害防制條例 毒品危害防制條例 毒品危害防制條例 宣   告   刑  有期徒刑6月 有期徒刑6月 有期徒刑6月 犯 罪 日 期  107年11月13日19時30分許 107年10月31日23時2分為警採尿回溯96小時內之某  時許 108年2月13日23時28分為警採尿回溯96小時內某時許 偵查(自訴)機關年度案號  新北地檢署107年度毒偵字第9494號 新北地檢署108年度毒偵字第2307號、第3203號、第4202號、第5036號 新北地檢署108年度毒偵字第2307號、第3203號、第4202號、第5036號  最  後  事實審 法  院    新北地院    新北地院    新北地院  案  號 108年度簡字第1204號 109年度簡上字第431號 109年度簡上字第431號  判  決日  期 108年3月21日 109年8月4日 109年8月4日   確定   判決 法  院    新北地院    新北地院    新北地院  案  號 108年度簡上字第572號 109年度簡上字第431號 109年度簡上字第431號  判決確定日期 108年4月9日 109年8月4日 109年8月4日 是否得易科罰金        是       是       是 備         註  新北地檢110年度執更字第1073號（編號1至5經新北地院110年度聲字第285號裁定應執行刑有期徒刑1年6月）   
編         號  4 5 6 罪         名  毒品危害防制條例 毒品危害防制條例 槍砲彈藥刀械管制條例 宣   告   刑  有期徒刑6月 有期徒刑6月 有期徒刑1年10月，併科新臺6萬元 犯 罪 日 期  108年3 月1日18時53分為警採尿回溯96小時內之某時 許 108年3月27日15時許 108年3月26日某時至同日晚上9時35分許 偵查(自訴)機關年度案號  新北地檢署108年度毒偵字第2307號、第3203號、第4202號、第5036號 新北地檢署108年度毒偵字第2307號、第3203號、第4202號、第5036號 新北地檢署108年度偵字第9876號  最  後  事實審 法  院    新北地院    新北地院    臺灣高院  案  號 109年度簡上字第431號 109年度簡上字第431號 109年度上訴字第3640號  判  決日  期 109年8月4日 109年8月4日 109年12月30日   確定   判決 法  院    新北地院    新北地院    臺灣高院  案  號 109年度簡上字第431號 109年度簡上字第431號 109年度上訴字第3640號  判決確定日期 109年8月4日 109年8月4日 110年2月17日 是否得易科罰金        是       是       否 備         註  新北地檢110年度執更字第1073號（編號1至5經新北地院110年度聲字第285號裁定應執行刑有期徒刑1年6月）  新北地檢110年度執字第2864號